【裁判字號】    96,易,823
【裁判日期】    970317
【裁判案由】    竊盜
【裁判全文】
臺灣嘉義地方法院刑事判決               96年度易字第823號
公  訴  人  臺灣嘉義地方法院檢察署檢察官
被      告  乙○○
                    (
上列被告因竊盜案件，經檢察官提起公訴（九十六年度偵字第九
０一七、九一九二號)，本院判決如下：
    主  文
乙○○犯攜帶兇器踰越安全設備竊盜罪，處有期徒刑拾月，扣案
之小型手電筒、剪刀及老虎鉗各壹支均沒收；又犯攜帶兇器竊盜
未遂罪，處有期徒刑伍月，扣案之工具袋壹只、老虎鉗與剪刀各
壹支及螺絲起子與美工刀各貳支均沒收；應執行有期徒刑壹年貳
月，扣案之小型手電筒、剪刀及老虎鉗各壹支、工具袋壹只、老
虎鉗與剪刀各壹支及螺絲起子與美工刀各貳支均沒收。
    事  實
一、乙○○因地緣關係得悉嘉義縣水上鄉○○村○○○段三四地
    號土地上建築物，係無人居住而供堆置冷氣設備之倉庫，竟
    意圖為自己不法之所有，於民國九十六年十月六日晚上八時
    許，攜帶其所有之小型手電筒一支及客觀上足供兇器使用之
    剪刀與老虎鉗各一支，騎乘其配偶吳珮馨於九十六年七月二
    十七日向嘉義市○○路七一三號「兜風機車租賃店」負責人
    陳世文所承租之車牌號碼G3E─228號重型機車，前往上開倉
    庫後，踰越該倉庫所設置用以防閑之鐵門而進入該倉庫，旋
    即持上開手電筒、剪刀及老虎鉗各一支，拆解甲○○所有冷
    氣機之冷凝器一台而竊取之，得手後放置在上開機車旁之際
    ，為甲○○之小叔王元雄當場發現，乙○○隨即逃逸，經警
    據報到場處理而扣得乙○○所留下之上開機車一台、安全帽
    一頂及其所有供犯罪使用之手電筒、剪刀及老虎鉗各一支等
    物（下稱犯罪事實第一部分）。
二、乙○○於同年十一月十九日下午二時許，騎乘其所有之自行
    車一輛，並隨車裝置工具袋一只，內裝其所有之老虎鉗與剪
    刀各一支、螺絲起子與美工刀各二支等物，途經嘉義縣水上
    鄉○○村○○○段大堀尾小段三五九地號土地上之工寮時，
    見該工寮內設置有抽水馬達用之電箱、電錶與電纜線，竟臨
    時起意，意圖為自己不法之所有，先關閉上開工寮內其中一
    組主電源後，旋以其所攜帶客觀上足供兇器使用之上開工具
    ，著手拆解竊取丙○○所有之電線之際，為丙○○當場發現
    ，隨即逃逸而未遂，經警據報到場處理而扣得其留下之上開
    自行車一輛及工具袋一只（內裝有老虎鉗與剪刀各一支及螺
    絲起子與美工刀各二支）等物（下稱犯罪事實第二部分）。
三、案經嘉義縣警察局水上分局報由台灣嘉義地方法院檢察署檢
    察官偵查起訴。
    理  由
壹、程序事項
    按被告以外之人於審判外之陳述，雖不符刑事訴訟法第一百
    五十九條之一至之四之規定，而經當事人於審判程序同意作
    為證據，法院審酌該言詞陳述或書面陳述作成時之情況，認
    為適當者，亦得為證據。當事人、代理人或辯護人於法院調
    查證據時，知有第一百五十九條第一項不得為證據之情形，
    而未於言詞辯論終結前聲明異議者，視為有前項之同意，此
    觀刑事訴訟法第一百五十九條之五規定甚明。本件公訴檢察
    官及被告於本院審理時對於證人甲○○、王元雄、陳世文及
    丙○○於警詢之證述暨其他相關具傳聞性質之證據資料之證
    據能力，均表示無意見，且迄於言詞辯論終結前亦未聲明異
    議。本院審酌前揭證人之陳述及證據資料作成時之情況，核
    無違法取證或其他瑕疵，認為以之作為證據為適當，自得作
    為證據。
貳、實體事項
一、訊據被告乙○○對於上揭犯罪事實坦承不諱，核與其於警詢
    及檢察官偵查暨其因通緝到案後於本院法官訊問時所供述之
    情節大致相符，且與證人即被害人甲○○與丙○○於警詢及
    偵查中之指證情節暨證人王元雄、陳世文於警詢及偵查中之
    陳證情節均屬相符，復有扣押物品清單與扣押書各二紙、機
    車租賃契約書、被害報告書、贓物認領保管單、搜索筆錄、
    車籍查詢─基本資料詳細畫面各一紙、照片共十六張附卷可
    參，並有扣案如事實欄所載之物可資佐憑，足徵被告自白確
    與事實相符。從而，本案事證已臻明確，被告犯行洵堪認定
    。
二、核被告乙○○就犯罪事實第一部分所為，係犯刑法第三百二
    十一條第一項第三款、第二款之加重竊盜罪，其就犯罪事實
    第二部分所為，係犯同法第三百二十一條第二項、第一項第
    三款之加重竊盜未遂罪。公訴意旨認被告就犯罪事實第一部
    分所為亦該當刑法第三百二十一條第一項第一款之加重要件
    ，惟查，該部分之被害地點係無人居住之倉庫，與刑法第三
    百二十一條第一項第一款之加重要件尚屬有間，公訴意旨容
    有誤會，但此部分僅為加重要件該當與否之認定問題，無涉
    應適法法條之變更，附此敘明。被告所犯上開二罪，犯意各
    別，行為互殊，應予分論併罰。爰審酌被告之犯罪動機、目
    的，其前有侵占前案（但不構成累犯）之品行、其攜帶客觀
    上足供兇器使用之工具竊盜之手段、自述國中肄業、從事家
    具工作之智識程度、其有一兄、一弟、一妹，已婚、小孩甫
    出生之家庭狀況，被害財物財產價值雖非鉅，惟加重竊盜行
    為影響社會與被害人安全所生危害非輕及犯罪後坦認犯行之
    態度等一切情狀，就上開二罪分別量處如主文所示之刑，並
    依法定其應執行之刑。
三、扣案之小型手電筒、剪刀、老虎鉗各一支（以上為犯罪事實
    第一部分所查扣，九十六年度保管字第二０五一號）、工具
    袋一只、老虎鉗與剪刀各一支及螺絲起子與美工刀各二支（
    以上為犯罪事實第二部分所查扣，九十六年度保管字第二０
    八五號），均係被告所攜帶供犯罪所用或犯罪預備使用之物
    ，且均為被告所有，業據被告供承在卷，應依刑法第三十八
    條第一項第二款之規定宣告沒收。至扣案之安全帽一頂雖為
    被告所有，但非供犯罪所用，爰不為沒收之諭知，附此敘明
    。
據上論斷，應依刑事訴訟法第二百九十九條第一項前段，刑法第
第三百二十一條第一項第二款、第三款、第二項、第二十五條第
二項、第五十一條第五款、第三十八條第一項第二款，判決如主
文。
本案經檢察官陳慧玲到庭執行職務。
中    華    民    國    97    年    3     月    17    日
                      刑事第四庭   法  官   許兆慶
上列正本證明與原本無異。
如不服本判決，應於判決送達後十日內向本院提出上訴狀，上訴
書狀依法應敘述具體理由，如未敘述具體理由者，應於上訴期間
屆滿後二十日內補提理由書於本院（均應附繕本）。告訴人或被
害人如對於本判決不服者，應具備理由請求檢察官上訴，其上訴
期間之計算係以檢察官收受判決正本之日期為準。
中    華    民    國    97    年    3     月    17    日
                                   書記官   林金福
所犯法條：刑法第321條（加重竊盜罪）
犯竊盜罪而有左列情形之一者，處6月以上、5年以下有期徒刑：
一  於夜間侵入住宅或有人居住之建築物、船艦或隱匿其內而犯
    之者。
二  毀越門扇、牆垣或其他安全設備而犯之者。
三  攜帶兇器而犯之者。
四  結夥三人以上而犯之者。
五  乘火災、水災或其他災害之際而犯之者。
六  在車站或埠頭而犯之者。
前項之未遂犯罰之。


司法院資訊處製作；財團法人民間司法改革基金會備份。
